---
title: "CO_madrid - Wiley (Example 4.7)"
author: "Gema Fernández-Avilés"
date: "28/5/2021"
output: html_document
---

```{r setup, include=FALSE}
knitr::opts_chunk$set(echo = TRUE, warning = FALSE, message = FALSE)
```


# Leo los datos
```{r}
# ln_co <- matrix(scan("datos_ln_co.txt", 0, dec = "."), 1248, 23, byrow = TRUE)
estaciones <- read.table("coordata.txt", header = FALSE)
MuniMadrid <- matrix(scan("MuniMadrid.txt"), ncol = 2, byrow = T)
loci <- expand.grid(seq(424854, 456141, l = 51), seq(4462788, 4499622, l = 51))
```


# Creo el objeto espacial y hago EDA
```{r}
library(geoR)
library(scatterplot3d)
Munimadrid <- read.table("MuniMadrid.txt", header = TRUE)
data.co <- read.table("Madrid_LOG_co50s10h.txt", header = TRUE)
co.50s.10h <- as.geodata(obj = data.co, coords.col = 1:2, data.col = 3)

par(mfrow = c(1, 2))
points(co.50s.10h, # pt.divide="equal", #col=grey(seq(1,0,l=21)),
  pch = 21, bg = 8, lwd = 4, cex.max = 3, col = cm.colors(12)
)
coord <- as.matrix(co.50s.10h$coords)
scatterplot3d(coord[, 1], coord[, 2], co.50s.10h$data,
  highlight.3d = TRUE, xlab = "X-coord", ylab = "Y-coord",
  zlab = "logCO*", pch = 20, type = "h",
  cex.axis = .7, mar = c(2, 2, 2, 2), mgp = c(0, 0, 0),
  cex.lab = .6
)
```



# OJO: no puedo poner las MS en el mapa leaflet por las uiniades en las que tengo las coordenadas...

# Arreglado, en España uno de los que se usa oficialmente es ETRS89 / UTM zone 30N (código EPSG 25830) <https://epsg.io/25830>.

```{r  }
library(dplyr)
library(sf)

MuniMadrid_sf <- st_as_sf(as.data.frame(MuniMadrid),
  coords = c("V1", "V2"),
  crs = st_crs(25830)
) %>%
  st_transform(4326)

ha <- st_as_sf(data.co,
  coords = c("x", "y"),
  crs = st_crs(25830)
) %>%
  st_transform(4326)

library(leaflet)
# leaflet() %>% addTiles() %>% setView( -3.703548 , 40.417147, zoom = 60)

# ha <- data.frame(
#     lat = as.estaciones$V1,
#     lng = estaciones$V2)
IGAL <- data.co$co

IGAL <- sprintf(
  "<strong>Medición CO2: %s</strong>",
  round(data.co$co, 2)
) %>%
  lapply(htmltools::HTML)


leaflet(ha) %>%
  addTiles() %>%
  addMarkers(popup = IGAL, clusterOptions = markerClusterOptions()) %>%
  addCircleMarkers(radius = 7, color = "red", popup = IGAL)
```




# Classical experimental semivariogram and Semivariogram cloud

```{r}
summary(dist(coord))
bin1.co.50s.10h <- variog(co.50s.10h, uvec = seq(800, 7000, l = 10), tolerance = pi / 8)
cloud.co.50s.10h <- variog(co.50s.10h, option = "cloud")

par(mfrow = c(1, 2))
plot(bin1.co.50s.10h, ylab = "Semivariogram", main = "", col = 1, pch = 21, bg = "darkgray", lwd = 2)
plot(cloud.co.50s.10h, xlim = c(0, 7000), col = "darkgray", main = " ", pch = 16, ylab = " ")
lines(bin1.co.50s.10h, type = "b", pch = 22, bg = 8, lwd = 2, cex = 1.2, ylab = " ")
```


# Ajuste semivariográfico por distintos métodos, Me centro en el spherical
```{r}
ols <- variofit(bin1.co.50s.10h,
  ini = c(0.134, 1800), cov.model = "spherical",
  fix.nugget = FALSE, weights = "equal"
)
wls <- variofit(bin1.co.50s.10h,
  ini = c(0.134, 1800), cov.model = "spherical",
  fix.nugget = FALSE, weights = "npairs"
)
ml <- likfit(co.50s.10h,
  coords = co.50s.10h$coords, data = co.50s.10h$data,
  cov.model = "spherical", ini = c(0.134, 1800), nugget = FALSE, fix.psiA = FALSE,
  fix.psiR = FALSE, lik.method = "ML"
)
reml <- likfit(co.50s.10h,
  coords = co.50s.10h$coords, data = co.50s.10h$data,
  cov.model = "spherical", ini = c(0.134, 1800), fix.psiA = FALSE, fix.psiR = FALSE,
  fix.nugget = FALSE, lik.method = "RML"
)

ols
wls
ml
reml
```

# Grafíco los ajustes
```{r}

plot(bin1.co.50s.10h,
  ylab = "Semivariogram", main = " ", col = 1, pch = 21,
  bg = "yellow", lwd = 2, cex = 1.2
)
lines(ols, lwd = 2, lty = 3)
lines(wls, lwd = 2, lty = 1)
lines(ml, lwd = 1, lty = 1)
lines(reml, lwd = 2, lty = 2)
legend(0.55, 0.17, legend = c("OLS", "WLS", "ML", "REML"), lty = c(
  3, 1, 1,
  2
), lwd = c(2, 2, 1, 2), cex = 0.7)
```


# Kriging
```{r}
kc.co.2s.10h <- krige.conv(co.50s.10h,
  coords = co.50s.10h$coords, data = co.50s.10h$data,
  loc = loci, krige = krige.control(cov.model = "spherical", cov.pars = c(0.1403, 6096.4841), nugget = 0)
)
```
 
 
 
# Mapas de prediction y SD map 
```{r}
par(mfrow = c(1, 2), mar = c(3.5, 3.5, 1, 0), mgp = c(1.5, 0.5, 0))
image(kc.co.2s.10h, borders = MuniMadrid, main = "2D prediction map", ylim = c(
  4461000,
  4499622
), col = rainbow(256)) #
points(estaciones, col = 1, lwd = 1)
legend.krige(
  x.leg = c(424854, 456141), y.leg = c(4461000, 4462200), kc.co.2s.10h$predict,
  col = rainbow(256)
)
image(kc.co.2s.10h,
  borders = MuniMadrid, val = sqrt(kc.co.2s.10h$krige.var),
  main = "Prediction SD map", ylim = c(4461000, 4499622), col = terrain.colors(64)
)
points(estaciones, col = 1, lwd = 3)
legend.krige(
  x.leg = c(424854, 456141), y.leg = c(4461000, 4462200), sqrt(kc.co.2s.10h$krige.var),
  col = terrain.colors(64)
)
```



```{r}
par(mfrow = c(1, 1), mar = c(3.5, 3.5, 1, 0), mgp = c(1.5, 0.5, 0))
persp(kc.co.2s.10h,
  borders = MuniMadrid, main = "3D Prediction map", theta = 0,
  phi = 40, expand = 0.5, col = "green"
)
```

```{r}
# Paso la predicción a raster y lo proyecto a 4326


library(raster)
library(sp)
library(leaflet.providers)

# Paso la predicción a raster y lo proyecto a 4326

pred <- rasterFromXYZ(cbind(loci, kc.co.2s.10h$predict))
crs(pred) <- st_crs(25830)$proj4string
# Projecto a lonlat (4326)
pred <- projectRaster(pred, crs = st_crs(4326)$proj4string)

# Recorto a Madrid
library(mapSpain)
Madrid_sf <- esp_get_munic_siane(munic = "^Madrid$", epsg = 4326)
pred <- mask(pred, Madrid_sf)

# preparo leaflet
pal <- colorNumeric(hcl.colors(10, "Inferno", rev = TRUE), values(pred),
  na.color = "transparent"
)

# Uso una capa con carreteras:
# https://leaflet-extras.github.io/leaflet-providers/preview/
leaflet() %>%
  # Capa fotos
  addProviderEspTiles("PNOA", group = "Terreno") %>%
  # Capa callejero
  addTiles(group = "Callejero") %>%
  # Capa carreteras
  addProviderTiles(provider = "Stamen.TonerLines", group = "Carreteras") %>%
  addRasterImage(pred,
    colors = pal,
    opacity = 0.7,
    group = "Predicción"
  ) %>%
  addPolygons(data = Madrid_sf, fill = FALSE) %>%
  addLayersControl(
    baseGroups = c("Carreteras", "Terreno", "Callejero"),
    overlayGroups = c("Predicción"),
    options = layersControlOptions(collapsed = TRUE)
  ) %>%
  addLegend(
    pal = pal,
    values = values(pred),
    title = "CO (ln)"
  )
```
